【裁判字號】    97,訴,122
【裁判日期】    970530
【裁判案由】    毒品危害防制條例
【裁判全文】
臺灣板橋地方法院刑事判決               97年度訴字第122號
公  訴  人  臺灣板橋地方法院檢察署檢察官
被      告  甲○○
上列被告因毒品危害防制條例案件，經檢察官提起公訴（96年度
毒偵字第9419號）及移送併案審理（97年度毒偵字第339 號），
本院依簡式審判程序判決如下：
    主  文
甲○○施用第一級毒品，累犯，處有期徒刑壹年。扣案海洛因壹
包內之海洛因驗餘淨重零點貳肆伍肆公克沒收銷燬之；上開海洛
因之外包裝袋壹只沒收。
    事  實
一、甲○○有竊盜、傷害、違反麻醉藥品管理條例及藥事法等前
    科。前因傷害案件，經臺灣士林地方法院以93年度士簡字第
    300 號刑事簡易判決判處有期徒刑三月，如易科罰金，以銀
    元三百元折算一日確定，嗣於民國93年7 月16日易科罰金執
    行完畢。
二、甲○○前因施用毒品案件，經本院以94年度毒聲字第1957號
    號裁定送觀察、勒戒後，認有繼續施用毒品之傾向，再經本
    院以94年度毒聲字第2460號裁定令入戒治處所施以強制戒治
    ，而於95年7 月14日執行完畢釋放出所，並由臺灣板橋地方
    法院檢察署檢察官以95年度戒毒偵字第277 號為不起訴處分
    確定。
三、詎甲○○仍不知悔改，於上開有期徒刑及強制戒治執行完畢
    後五年內，復基於施用第一級毒品海洛因（下稱海洛因）及
    第二級毒品安非他命（下稱安非他命）之犯意，於96年11月
    15日凌晨1 、2 時許，在友人李佳樺位於臺北縣板橋市○○
    路○段14之2 號17樓住處，以將海洛因及安非他命粉末一併
    置入玻璃球吸食器內，再以火燒烤下方使其產生煙霧後加以
    吸食之方式，同時非法施用海洛因及安非他命一次。嗣於同
    年月16日凌晨4 時50分許，為警持搜索票先在臺北縣新莊市
    ○○街31號前查獲，並在甲○○所使用車牌號碼為EY-2118
    號自小客車內扣得海洛因二包（驗餘淨重共計0.6930公克）
    、安非他命三包（驗餘淨重共計5.07公克）、行動電話一具
    及現金新臺幣（下同）九萬五千元等物；再循線於甲○○位
    於臺北市○○○路○段163 巷35弄24之1 號3 樓住處扣得海
    洛因一包（驗餘淨重0.2454公克）、注射針筒五支、分裝杓
    一支、橡皮管一條等物，及於上開臺北縣板橋市○○路○段
    14之2 號17樓之址扣得電子磅秤一台等物。
四、案經臺北市政府警察局移請臺灣板橋地方法院檢察署檢察官
    偵查起訴。
    理  由
一、本件被告甲○○所犯係死刑、無期徒刑、最輕本刑為三年以
    上有期徒刑以外之罪，其於準備程序中就被訴事實為有罪之
    陳述，經法官告知簡式審判程序之旨，並聽取公訴人及被告
    之意見後，本院業已於97年5 月23日依刑事訴訟法第273 條
    之1 第1 項之規定，合議裁定由受命法官獨任進行簡式審判
    程序，合先敘明。
二、前揭事實業據被告於警詢、偵查及本院審理中均供承不諱，
    而其於上開時、地為警查獲後，經警採集尿液送臺灣尖端先
    進生技醫藥股份有限公司以EIA 酵素免疫分析法初步檢驗及
    以GC/MS 氣相層析質譜儀法確認檢驗結果，確呈鴉片類（嗎
    啡）及安非他命類陽性反應乙節，亦有該公司96年11月28日
    濫用藥物檢驗報告、尿液檢體委驗單各一份附卷可稽，並有
    於其上開臺北市○○○路○段住處所扣得之毒品海洛因一包
    （驗餘淨重0.2454公克）等物扣案可資佐證。上開海洛因一
    包經送鑑定結果，確實含有海洛因成分等情，復有交通部民
    用航空局航空醫務中心96年12月4 日航藥鑑字第0962111 號
    毒品鑑定書一份在卷可按，被告之自白既有上開證據足資補
    強，應堪信為真實。據此，本案事證明確，被告犯行堪以認
    定。
三、又被告前因施用毒品案件，經本院以94年度毒聲字第1957號
    號裁定送觀察、勒戒後，認有繼續施用毒品之傾向，再經本
    院以94年度毒聲字第2460號裁定令入戒治處所施以強制戒治
    ，而於95年7 月14日執行完畢釋放出所，並由臺灣板橋地方
    法院檢察署檢察官以95年度戒毒偵字第277 號為不起訴處分
    確定等情，有臺灣高等法院被告前案紀錄表一份在卷可參，
    其再犯本件施用第一級、第二級毒品之罪，係於強制戒治執
    行完畢後五年內再犯該條例第10條第1 項、第2 項之罪，依
    毒品危害防制條例第23條第2 項規定，應逕予論罪科刑。
四、論罪科刑部分：
(一)按海洛因、安非他命分別為毒品危害防制條例第2 條第2 項
    第1 款、第2 款所定之第一級、第二級毒品，故核被告所為
    ，係犯上開條例第10條第1 項之施用第一級毒品罪及同條第
    2 項之施用第二級毒品罪。被告為施用第一級毒品海洛因、
    第二級毒品安非他命而持有之行為，均為其施用之高度行為
    所吸收而不另論罪。其以一行為同時施用海洛因及安非他命
    ，為想像競合犯，應依刑法第55條規定從一重依施用第一級
    毒品罪處斷。
(二)被告前因傷害案件，經臺灣士林地方法院以93年度士簡字第
    300 號刑事簡易判決判處有期徒刑三月，如易科罰金，以銀
    元三百元折算一日確定，並於93年7 月16日易科罰金執行完
    畢乙節，有上開被告前案紀錄表一份在卷可按，其受有期徒
    刑執行完畢後五年內，故意再犯本件有期徒刑以上之罪，為
    累犯，應依刑法第47條第1 項之規定加重其刑。
(三)本院爰審酌被告前已有因施用毒品經觀察、勒戒及強制戒治
    之紀錄，業如前述，竟仍再犯本件施用毒品之犯行，顯見其
    悔意不深，遠離毒品之意志薄弱，惟其施用毒品係自戕行為
    ，對他人法益尚無具體危害，及其施用毒品之動機、犯罪後
    坦承犯行之態度等一切情狀，量處如主文所示之刑，以示懲
    儆。
(四)沒收部分：
  在被告上開位於臺北市○○○路○段住處所扣得之海洛因一
    包（驗餘淨重0.2454公克）係第一級毒品，不論屬於犯人與
    否，均應依毒品危害防制條例第18條第1 項前段規定沒收銷
    燬之。又上開海洛因之外包裝袋一只有防制毒品裸露、潮濕
    、便於攜帶之功能，係被告所有供為本件施用毒品犯行所用
    之物，業據其供承在卷，爰併依刑法第38條第1 項第2 款之
    規定併予宣告沒收之。
  在被告所使用車牌號碼為EY-2118 號自小客車內扣得之海洛
    因二包（驗餘淨重共計0.6930公克）、安非他命三包（驗餘
    淨重共計5.07公克）、現金九萬五千元，及於上開臺北縣板
    橋市○○路○段之址扣得之電子磅秤一台等物，係被告另涉
    轉讓第一級毒品、販賣第二級毒品犯行之證物（業經檢察官
    提起公訴，並由本院以96年度訴字第4766號案件審理中），
    與扣案之行動電話一具，均尚無足夠證據證明與本案有何關
    聯，爰不併諭知沒收。
  扣案之注射針筒五支、分裝杓一支、橡皮管一條等物係於被
    告上開位於臺北市○○○路○段住處所扣得，並非於本案被
    告之施用地點即上開臺北縣板橋市○○路○段之址所扣得，
    且與本案被告之施用方式不同，僅能認係被告預備供其嗣後
    另為施用毒品犯行所用之物，尚不能認係供被告為本案施用
    毒品犯行所用之物，即與本案不具關聯性，爰亦不併諭知沒
    收。
五、併案部分之97年度毒偵字第339 號與本案起訴部分之事實相
    同，僅係案件來源不同，附此敘明。
據上論斷，應依刑事訴訟法第273 條之1 第1 項、第299 條第1
項前段，毒品危害防制條例第10條第1 項、第2 項、第18條第1
項前段，刑法第11條前段、第55條、第47條第1 項、第38條第1
項第2 款，判決如主文。
本案經檢察官吳宗光到庭執行職務。
中    華    民    國    97    年    5     月    30    日
                  刑事第十七庭  法  官 張紹省
以上正本證明與原本無異。
如不服本判決應於送達後十日內向本院提出上訴狀。
                                書記官 周雅玲
中    華    民    國    97    年    5     月    30    日
附錄本案論罪科刑法條全文：
毒品危害防制條例第10條
施用第一級毒品者，處六月以上五年以下有期徒刑。
施用第二級毒品者，處三年以下有期徒刑。


司法院資訊處製作；財團法人民間司法改革基金會備份。
